TECHNOLOGIES



























ANDRIAMASINAVALONA Davidson

Développeur

Profil

Âgé de 28 ans, récent diplômé d'une Licence en informatique base de données et génie logiciel, ayant 5 ans d'expérience dans un poste de développeur. Passionné du développement informatique, je souhaiterais mettre mes compétences au service de votre projet.

Education

CENTRE NATIONAL DE TÉLÉ-ENSEIGNEMENT DE MADAGASCAR (CNTEMAD)

2016-2017: Licence en Informatique- Base de données et Génie Logiciel

Experiences

Développeur Informatique 2017-2020 : CENTIC-MADA, Antananarivo

- · Création projet avec Symfony3 et Codeigniter
- Conception base de donnés

Développeur web 2018-2019 : MIANJAIKA Communication, Antananarivo

- Création site avec WordPress
- Maintenance site web
- Intégration responsive design
- Référencement naturel(SEO)

Développeur PHP

2021: PROPITECH, Antananarivo

Développement plugin avec SPIP & THELIA

CONTACT



andrisondavidmail@gmail.com



034 60 131 54 / 033 90 656 71

Lot 181 A Marobiby Itaosy